臺灣臺東地方法院刑事判決　　　　　　　 96年度訴字第172號
公　訴　人　臺灣臺東地方法院檢察署檢察官
被　　　告　乙○○
　　　　　 　　　　（現另案於臺灣臺東監獄東成分監執行中）
上列被告因違反毒品危害防制條例案件，經檢察官提起公訴（96
年度毒偵字第176號），被告於本院準備程序中就被訴之事實為
有罪之陳述，經本院合議庭裁定改由受命法官獨任依簡式審判程
序審理判決如下：
    主  文
乙○○施用第一級毒品，處有期徒刑壹年；又施用第二級毒品，
處有期徒刑捌月。應執行有期徒刑壹年陸月。
    事   實
一、乙○○前於民國91年間因施用毒品案件，經臺灣板橋地方法
    院裁定送勒戒處所觀察、勒戒後，認有繼續施用毒品之傾向
    ，再裁定令入戒治處所施以強制戒治，於92年10月22日執行
    期滿，經臺灣板橋地方法院檢察署檢察官於92年12月4日以
    92年度戒毒偵字第382號為不起訴處分確定。又於93年間因
    施用毒品案件，經臺灣板橋地方法院以93年度訴字第1208
    號判處有期徒刑8月、4月確定，95年5月25日假釋出監（不
    構成累犯）。詎其猶不知悔改，竟於前述強制戒治執行完畢
    釋放後5年內，仍在假釋期間內，各基於施用第1級毒品海洛
    因、第2級毒品甲基安非他命之犯意，於96年2月7日下午1時
    許，在臺北縣土城市○○路與學府路口，以針筒注射之方式
    ，在其車內施用第1級毒品海洛因1次，又於30分鐘後在臺北
    縣板橋市○○路旁，在車內將甲基安非他命放置在玻璃球吸
    食器內，以火燒烤之方式，吸食甲基安非他命1次。嗣於同
    日下午6時許，乙○○駕駛上開車輛行經臺北縣土城市○○
    路114巷12號前時，因行跡可疑為警盤查而查獲。
二、案經臺北縣政府警察局土城分局報告臺灣板橋地方法院檢察
    署呈請臺灣高等法院檢察署令轉臺灣臺東地方法院檢察署檢
    察官偵查起訴。
    理  由
一、本件被告乙○○違反毒品危害防制條例案件，所犯者非屬死
    刑、無期徒刑、最輕本刑3年以上有期徒刑之罪或高等法院
    管轄第一審案件，其於準備程序進行中，先就被訴事實為有
    罪之陳述，經本院告知其簡式審判程序之旨，並聽取公訴人
    之意見後，依刑事訴訟法第273條之1第1項之規定，裁定由
    受命法官獨任以簡式審判程序進行本案之審理，合先敘明。
二、上揭犯罪事實，業據被告於警詢、偵查及本院審理時均坦承
    不諱，而被告經警於96年2月8日查獲採尿，經送臺灣檢驗科
    技股份有限公司以氣相層析質譜儀檢驗法鑑驗結果，分別呈
    嗎啡陽性反應、甲基安非他命陽性反應，有臺北縣政府警察
    局土城分局偵辦毒品案尿液編號及姓名對照表、臺灣檢驗科
    技公司股份有限公司96年3月16日CH/2007/30112濫用藥物尿
    液檢驗報告各1紙附卷可稽，是被告自白施用第1級毒品海洛
    因及施用第2級毒品甲基安非他命，應認與事實相符，堪可
    採信，前開事實應堪認定。又被告前因施用毒品案件，經臺
    灣板橋地方法院裁定送勒戒處所觀察、勒戒後，認有繼續施
    用毒品之傾向，再裁定令入戒治處所施以強制戒治，於92年
    10 月22日執行期滿，有臺灣高等法院被告全國前案紀錄表
    在卷可稽，是被告本次係於強制戒治執行完畢釋放後5年內
    ，再犯施用毒品罪，自應依法追訴處罰。
三、查海洛因及甲基安非他命分別係毒品危害防制條例第2條第2
    項第1款、第2款所列之第1級、第2級毒品。核被告乙○○所
    為，係犯毒品危害防制條例第10條第1項之施用第1級毒品罪
    及同條例第10條第2項之施用第2級毒品罪。被告於施用毒品
    海洛因、甲基安非他命而持有各該毒品之低度行為，應分別
    為施用之高度行為所吸收，均不另論罪。被告所犯上開施用
    第1級毒品、第2級毒品二罪間，犯意各別，行為互殊，應予
    分論併罰。爰審酌被告年值青年，不思尋求正當之身心發展
    ，前已因施用毒品令入勒戒處所觀察、勒戒及強制戒治，猶
    不能斷絕毒癮，復於前案施用毒品案件假釋中再次施用，顯
    見其自制力薄弱，惟其施用毒品僅屬自殘行為，對於他人之
    法益尚無直接之侵害，及其犯後坦承犯行，態度尚稱良好等
    一切情狀，量處如主文所示之刑，並定其應執行之刑。至本
    件警方於查獲現場查扣之海洛因7小包（淨重0.89公克、空
    包裝總重1.56公克）、疑似安非他命3小包（毛重約8公克）
    、電子磅秤2臺、分裝袋36個、糖粉3包、注射針筒3支、手
    機1支、分裝器1支及新臺幣43,300元，無積極事證足資證明
    該等物品與被告所為上揭施用毒品犯行間具有何等關聯性，
    且被告所涉販賣毒品罪嫌部分，另案由臺灣板橋地方法院檢
    察署檢察官偵查中，上開物品無從檢送本院，有臺灣板橋地
    方法院檢察署96年6月25日板檢榮言96毒偵1442字第55104號
    函及臺灣高等法院前案案件異動查證作業各1紙可憑，爰不
    予宣告沒收。
據上論斷，應依刑事訴訟法第273條之1第1項、第299條第1項前
段，毒品危害防制條例第10條第1項、第2項，刑法第11條前段、
第51條第5款，判決如主文。
本案經檢察官甲○○到庭執行職務
中　　華　　民　　國　　96　　年　　7 　　月　　13　　日
                  刑事第一庭    法  官  徐淑芬
以上正本證明與原本無異。
如不服本判決應於收受本判決後10日內向本院提出上訴書狀；上
訴書狀應敘述具體理由。未敘述上訴理由者，應於上訴期間屆滿
後20日內向本院補提理由書狀（均須按他造當事人之人數附繕本
）。
「切勿逕送上級法院」。
                                書記官  王希文
中　　華　　民　　國　　96　　年　　7 　　月　　13　　日
附錄條文：
毒品危害防制條例第10條
施用第一級毒品者，處 6 月以上 5 年以下有期徒刑。
施用第二級毒品者，處 3 年以下有期徒刑。
